###Домашнее задание 3

Тема: расчет описательных статистик.

Цель: научиться считать описательные статистики для количественной и категориальной переменных, строить доверительный интервал, а также графики плотности вероятности.


#####Описание ДЗ

В RStudio создайте RMarkdown-файл и загрузите датасет pima.

```{r}
library(readxl)
df <- read_excel("data/pima.xlsx")
```

```{r}
df
```
В первых двух заданиях вам необходимо посчитать описательные статистики. Для количественной переменной рассчитайте число наблюдений, среднее, стандартное отклонение, 1-й и 3-й квартили, минимум и максимум. Для категориальной переменной определите абсолютную и относительные частоты.

##### Необходимо выполнить следующие пункты:

Рассчитайте описательные статистики для переменных glucose, pressure, mass.

```{r}
library(tidyverse)
# Рассчитаем для glucose
glucose_df <- df %>% 
  summarise(
    n = n(),
    mean = mean(glucose),
    sd = sd(glucose),
    f_q = quantile(glucose, probs=0.25),
    t_q = quantile(glucose, probs=0.75),
    min = min(glucose),
    max = max(glucose)
  )
glucose_df
```

```{r}
# Рассчитаем для pressure
pressure_df <- df %>% 
  summarise(
    n = n(),
    mean = mean(pressure),
    sd = sd(pressure),
    f_q = quantile(pressure, probs=0.25),
    t_q = quantile(pressure, probs=0.75),
    min = min(pressure),
    max = max(pressure)
  )
pressure_df
```

```{r}
# Рассчитаем для mass
mass_df <- df %>% 
  summarise(
    n = n(),
    mean = mean(mass),
    sd = sd(mass),
    f_q = quantile(mass, probs=0.25),
    t_q = quantile(mass, probs=0.75),
    min = min(mass),
    max = max(mass)
  )
mass_df
```
Рассчитайте описательную статистику для переменной diabetes. Создайте на основе переменной age новую переменную age_group, которая будет отражать следующие возрастные группы: 21–35, 36–49 и 50+. Посчитайте описательную статистику для новой переменной. — 1 балл


```{r}
# Рассчитаем для diabetes
diabetes_df <- df %>% 
  group_by(diabetes) %>% 
    summarise(abs = n(),
              rel = n() / nrow(df) * 100)
    
diabetes_df
```
```{r}
# Создаем новую переменную на основе age
df <- df %>% 
  mutate(age_group = as.factor(ifelse(age>=21 & age<=35, "21-35", 
                     ifelse(age>= 36 & age<=49, "36-49", "50+"))))
df
```

```{r}
# Рассчитаем описательную статистику по новой переменной

age_df <- df %>% 
  group_by(age_group) %>% 
    summarise(abs =n(), rel = n()/nrow(df) * 100)

age_df
```
Определите 90% доверительный интервал для переменной pedigree.

```{r}
pedigree_df <- df %>% 
  summarise(mean = mean(pedigree),
            sd = sd(pedigree),
            n = length(pedigree),
            z = qnorm(0.90),
            se = sd/sqrt(n),
            ci_lower = mean - z*se,
            ci_upper = mean + z*se)
pedigree_df
```
Постройте график плотности вероятности для переменной glucose и отметьте на нем среднее значение. Для той же переменной постройте гистограмму. Постройте два ящика с усами для значений pos и neg соответственно переменной diabetes.


```{r}
density_plot <- density(df$glucose, na.rm = TRUE)
plot(density_plot, main = "График плотности для Glucose", xlab = "Уровень глюкозы", ylab="Плотность")
abline(v = mean(df$glucose, na.rm = TRUE), col = "blue")
```

```{r}
hist(df$glucose, main = "Гистограмма уровня глюкозы", xlab = "Уровень глюкозы", ylab="Частота", border = "blue", col = "lightblue", breaks = 30)
abline(v = mean(df$glucose, na.rm = TRUE), col = "red", lwd = 3)
```

```{r}
boxplot(glucose ~ diabetes, data = df, main = "Боксплот для уровня глюкозы", xlab = "Наличие диабета", ylab = "Уровень глюкозы", col = c("blue", "green"))
```

Постройте на одном графике две диаграммы рассеяния для наличия или отсутствия диабета. По оси X представьте значения обхвата трицепса, а по оси Y — массу тела. Выполните окрашивание, заливку и группирование по переменной diabetes.

```{r}
library(ggplot2)

ggplot(df, aes(x = triceps, y = mass, color = diabetes)) +
  geom_point() + 
  facet_grid(. ~ diabetes) + 
  labs(x = "Обхват трицепса", y = "Масса тела", title = "Диаграмма рассеяния с группировкой по диабету") +
  theme_minimal() 
```










